# 请教陈版，营改增后的现金池委托贷款业务会计分录

提问人：kikoflying 时间：2016-06-03 17:14:04
W公司主导ABCD公司间的现金池委托贷款业务，自BCD公司借入资金，贷出给A公司。
在营改增之前，W从A收取现金池利息，再结算利息给BCD，差额为W公司收入，W公司会计分录如下：
1 ）Dr： 银行存款-收到A现金池利息 20 Cr: 其它应付款 – B 6 C 5 D 5
财务费用-利息收入 W 4
2 ） Dr：其它应付款 – B 6 C 5 D 5 Cr: 银行存款： 16
营业税：20*0.05=1 ，计入营业税金及附加。
那么营改增之后呢？似乎已经无法套用上面的分录了。
营改增后，缴纳增值税：20/1.06*0.06=1.1 不含税销售额：20/1.06=18.9 此时，似乎无法继续套用先前的会计分录。
是否需要将 不含税销售额 计入 “其它业务收入”，将其它应付YCS/YSH/SYC/YSW计入其它业务成本。 21即会计分录如下： 1 ） Dr： 银行存款 20 Cr:其它业务收入 18.9 增值税销项税 1.1
2 ） Dr：其它业务成本 16 Cr: 其它应付款 YCS/YSH/SYC/YSW 16
烦请指教~

回答人：chenyiwei
这个问题首先是收入确认应采用总额法还是净额法的判断问题，这与本次税制改革无关。 就你说的情况，我理解本来在营业税时代就应当采用总额法分别确认利息收入、利息支出的可能性就较大，以前年度采用净额法核算很可能是不恰当的。建议对照收入确认和计量应采用总额法还是净额法的判断标准，合理判断是否应采用总额法确认利息收入和利息支出。而不是确认代收代付。